【裁判字號】    94,易,1930
【裁判日期】    950421
【裁判案由】    恐嚇
【裁判全文】
臺灣高雄地方法院刑事判決              94年度易字第1930號
公  訴  人  臺灣高雄地方法院檢察署檢察官
被      告  丙○○
上列被告因恐嚇案件，經檢察官聲請以簡易判決處刑（94年度偵
字第9370號），本院認不得逕以簡易判決處刑，改依通常程序審
理，判決如下：
    主  文
丙○○連續幫助連續犯恐嚇危害安全罪，處拘役捌拾日，如易科
罰金，以佰元折算壹日。
    犯罪事實
一、丙○○自民國94年1 月19日起向遠傳電信股份有限公司（下
    稱遠傳電信公司）公司申請00000000 00 號行動電話門號之
    易付卡使用（下稱系爭門號），其竟基於幫助恐嚇安全之概
    括犯意，先後於民國94年1 月28日17時24分許、同年2 月2
    日凌晨零時44分許、同年2 月2 日凌晨零時56分許、同年2
    月4 日凌晨3 時12分許，及於94年1 、2 月間某日，將其上
    開系爭門號提供予某姓名年籍不詳之人士使用，該名人士並
    以上開系爭門號傳送簡訊至庚○○所有之0000000000號行動
    電話內，內容為：「你不是很哈男人嗎打給你不敢接下面喜
    歡給插我的很大要不要來」、「我喜歡你在罵人的聲音會引
    起我興奮我每天都看著你我知道你從台北下來在楠梓只有一
    個男朋友我可以當你的男朋友」、「你沒有刷牙好臭你在罵
    沒關係我知道你住那是你認識的人叫我做的我有一個愛滋朋
    友很久沒有嘿休我會叫他去找你」等語；及撥打上開庚○○
    之行動電話，恫嚇庚○○稱：「我知道你住哪裡，我朋友有
    性病，你就不要晚上單獨落單回家」等語，均使庚○○心生
    畏懼，致生危害於安全。
二、案經庚○○訴由高雄市政府警察局楠梓分局報請臺灣高雄地
    方法院檢察署檢察官聲請簡易判決處刑。
    理  由
一、訊據被告丙○○固坦承於94年1 月19日向遠傳電信公司申請
    系爭門號使用，惟矢口否認有何幫助恐嚇之犯行，辯稱：該
    門號買來後尚未開卡，亦未儲值，即已丟棄，伊沒有使用過
    也不知道是何人傳送簡訊或撥打電話給被害人云云。
二、經查：
  (一)按刑事訴訟法新制採改良式當事人進行主義，為保障被告防
    禦權及維護直接審理與言詞審理原則，固於第159 條第1 項
    規定：「被告以外之人於審判外之言詞或書面陳述，除法律
    有規定者外，不得作為證據。」酌採英美法之傳聞法則，是
    以，倘某項證據並非「被告以外之人於審判外之言詞或書面
    陳述」因非屬傳聞證據，自無傳聞法則之適用；而上開法文
    中之言詞或書面陳述即指供述證據而言，至所謂供述證據係
    指以一定事實之體驗或其他知識而為報告者，除此之外則為
    非供述證據；故此傳聞法則之規定，須供述證據始有其適用
    之餘地，而屬非供述證據者，即不受傳聞法則之拘束與排除
    ，自不待言。本件高雄市政府警察局楠梓分局刑案偵查卷宗
    所附之通聯調閱查詢單、臺灣高雄地方法院檢察署於95年2
    月7 日雄檢博棉94蒞22040 字第9761號函附之雙向通聯紀錄
    查詢資料，前者係針對行動電話發話、受話之有關電話號碼
    、發（受）話基地台位置、發（受）話之日、時、分、秒及
    其耗費時間等事項予以紀錄，而此之資料乃於使用該門號之
    行動電話撥打或接收時，由電信公司之機房電腦自動以電磁
    紀錄加以儲存，後者原則上亦針對相同之背景資料予以紀錄
    ，僅其設定之條件，非以門號為之，而係以各行動電話本身
    之序號為查詢條件，將與該行動電話有所通聯之電話號碼、
    發（受）話之時間、發（受）話基地台位置及該行動電話所
    搭配使用之門號，均詳細予以臚列，換言之，二者性質上均
    係就相關通聯資料經由機房電腦予以機械性紀錄，或列印供
    收取電話費之用，或作為證明電話發（受）話之紀錄之用，
    均非任何人就特定事項之體驗所為之供述，非屬供述證據，
    即非傳聞證據，自不受傳聞法則排除之限制，合先敘明。
  (二)被害人庚○○於上開時、地接獲行動電話門號0000000000號
    所傳送之恐嚇簡訊及該門號所撥打之恐嚇電話等情，業據證
    人即被害人庚○○於本院95年2 月23日審理時證述綦詳，並
    有被害人所有之行動電話門號0000000000號所顯示接收簡訊
    之翻拍照片6 張在卷可稽，此外，復有行動電話門號000000
    0000號之通聯調閱查詢單附卷可佐，此部份事實，堪信為真
    。
  (三)被告丙○○雖以上開情詞置辯，然查，持用手機序號000000
    000000000 號之使用人，曾分別於附表所示之時間，以系爭
    門號，撥打如附表所示當時被告任職之「床的世界」（址設
    高雄市○○○路1026號）總機、主管乙○○○之行動電話、
    被告姊姊許文文家電話、被害人、被告男友甲○○以及被告
    父親丁○○之行動電話等，均有前揭行動電話門號00000000
    00號之通聯調閱查詢單、中華電信（固網市內）資料查詢在
    卷為憑，故以通聯之對象而言，皆為被告之工作主管、家中
    至親、與男友，顯見使用該門號撥打電話之人，絕非一般與
    被告毫無關聯之人，何況，系爭門號之使用人於94年1 月28
    日17時00分47秒起，與以被告姊夫己○○名義所申設之電話
    號碼之使用人，通話長達6 分半鐘，果依被告所述，系爭門
    號根本沒有開卡，沒有使用，並已丟棄云云，則拾獲之人何
    以能知悉上述與被告有密切關聯之人之聯絡電話？又如何能
    與之交談？而按通聯紀錄固得作為分析各項證據之佐證資料
    ，然欲獨立以之為具有證據證明力者，首應排除使用人無法
    特定之因素，其次，受限於基地台設立之密度，行為人所處
    之地點亦僅能予以推估；是故，本件雖查無直接證據證明撥
    打恐嚇電話與傳送恐嚇簡訊之犯行乃被告所為，然被告案發
    當時居住於高雄市左營區○○○路525 號（其位置如卷附地
    圖一所示），及被告擔任會計所經常前往之高雄市左營區○○○路1012號之高雄銀行北高雄分行（其位置如卷附地圖二
    所示），對照於附表所示之通聯紀錄分別由電信公司所架設
    各地基地台接收之位置為：第一、二通由高雄市○○區○○
    路298 號3 樓樓頂之基地台所接收（其位置如卷附地圖三所
    示），其餘除第四、九通外，皆由高雄市○○區○○路203
    巷6 號14樓樓頂之基地台所接收（其位置如卷附地圖四所示
    ），有前揭通聯查詢單附卷可證，其相關基地台所設立之位
    置均與被告之住居所、工作場所相距僅短短數百公尺，參以
    電信公司基地台之設立密度，及94年1 月28日為上班日觀之
    ，由上開撥打電話之對象及通話接收基地台之地理位置，均
    足見與被告緊密之關聯性，且此之關聯性亦應超越他人堪以
    取代之程度，實已達排除使用人無法特定之因素，是以案發
    當時系爭門號確經開卡，而由被告所持以使用，應無疑義，
    被告所辯顯係臨訟卸責之詞，不足採信。
  (四)再者，被害人所接收以門號0000000000號撥打之恐嚇電話或
    恐嚇簡訊，係以序號為000000000000000 號之行動電話為之
    者已如前述，而查該行動電話迄今仍由被告之姊姊許文文以
    搭配門號0000000000號所使用，業經證人即被告之姊夫己○○具結證述無訛（見本院95年3 月31日審判筆錄第3 頁），
    而被告復供陳曾致贈OKWAPI66型行動電話給許文文，顯見被
    告曾使用序號為000000000000000 號之行動電話。尚且，被
    告持用上開行動電話於94年1 月28日17時23分35秒，以系爭
    門號撥打00-0000000之電話（申請人為被告姊夫己○○），
    通話時間約18秒結束，隨即於33秒後即17時24分26秒傳送恐
    嚇簡訊給被害人（詳見附表），扣除編寫簡訊之時間，相距
    短短一、二十秒，被告豈容不知何人使用該行動電話？被告
    上開辯詞顯係為圖免自己刑責，及迴護真兇之詞
  (五)綜上所述，被告明知撥打恐嚇電話、傳送恐嚇簡訊之人為何
    人，猶予以提供行動電話與門號，助其遂行恐嚇他人之犯行
    ，本案事證明確，洵堪認定。
三、按刑法上之幫助犯，係指以幫助之意思，對於正犯資以助力
    ，而未參與實施犯罪之行為者而言，最高法院49年台上字第
    77號判例著有明文可資參考。又連續幫助與幫助連續為不同
    之犯罪態樣，如基於概括犯意，多次幫助他人犯罪，為連續
    幫助，該幫助者有多次犯罪行為；如以一幫助行為，幫助他
    人連續犯罪，則為幫助連續，就幫助犯而言，僅有一次犯罪
    行為。本案之正犯為真實姓名年籍不詳之人，渠先後多次恐
    嚇被害人，時間緊接，手法相同，顯係基於概括犯意為之，
    為連續犯，正犯所為係犯刑法第56條、第305 條之連續恐嚇
    危害安全罪。是核被告丙○○所為，係犯刑法第30條第1 項
    前段、第305 條之幫助連續恐嚇危害安全罪。被告先後多次
    提供行動電話與門號供正犯所用，時間緊接，方法相同，所
    犯構成要件相同之罪名，顯係基於概括犯意為之，應依連續
    犯規定論以一罪，並加重其刑。公訴人雖認被告係以一幫助
    之意思，接續為之，應論以接續犯云云；惟查，被告並非僅
    於單一時日提供一次之幫助犯行，而係先後分別多次，配合
    正犯之犯行而於不同之時日，多次提供幫助之行為，其主觀
    上係基於一個概括之犯意，而客觀上先後為數行為，逐次實
    施而具連續性，侵害數個同性質之法益，其每一前行為與次
    行為，依一般社會健全觀念，在時間差距上，均足以分開，
    在刑法評價上，各具獨立性，每次行為皆可獨立成罪，構成
    同一之罪名，故論以連續犯，此部份公訴意旨似有未洽。又
    被告以幫助他人恐嚇安全之意思，參與犯罪構成要件以外之
    行為，為從犯，應依刑法第30條第2 項之規定，按正犯之刑
    減輕之，並依同法第71條第1 項之規定先加後減輕之。爰審
    酌被告未曾受任何刑之宣告，素行堪稱良好，其提供行動電
    話及門號幫助他人犯罪，犯罪手段雖屬平和，然增加追訴犯
    罪之困難，犯罪動機實非良善，且犯後猶袒護正犯，多所狡
    辯以圖免刑責，難認已有悔悟之意等一切情狀，量處如主文
    所示之刑，並諭知易科罰金之折算標準，以示儆懲。
據上論斷，應依刑事訴訟法第299 條第1 項前段，刑法第56條、
第305 條、第30條、第41條第1 項前段、第71條第1 項，罰金罰
鍰提高標準條例第1 條前段、第2 條，判決如主文。
中    華    民    國    95    年    4     月    21    日
                  刑事第十一庭  審判長法  官  何秀燕
                                      法  官  林揚奇
                                      法  官  戰諭威
以上正本證明與原本無異。
如不服本判決，應於判決送達後10日內，向本院提出上訴狀。
中    華    民    國    95    年    4     月    21    日
                                      書記官  林佳蓉
附錄本判決論罪之法條：
中華民國刑法第30條：
幫助他人犯罪者，為從犯。雖他人不知幫助之情者，亦同。
從犯之處罰，得按正犯之刑減輕之。
中華民國刑法第305條：
以加害生命、身體、自由、名譽、財產之事，恐嚇他人致生危害
於安全者，處2 年以下有期徒刑、拘役或300 元以下罰金。
附表
┌───────┬───┬───┬───────────┐
│ 始 話 時 間  │ 通話 │ 通話 │  通   話   對   象   │
│              │ 秒數 │ 類別 │                      │
├───────┼───┼───┼───────────┤
│ 94年1 月28日 │  38  │ 發話 │00-0000000            │
│ 10時49分56秒 │      │      │床的世界總機（戊○○）│
├───────┼───┼───┼───────────┤
│ 94年1 月28日 │  49  │ 發話 │0000000000            │
│ 10時51分13秒 │      │      │乙○○○（床的世界副理│
│              │      │      │）                    │
├───────┼───┼───┼───────────┤
│ 94年1 月28日 │  37  │ 發話 │00-0000000            │
│ 11時36分59秒 │      │      │床的世界總機（戊○○）│
├───────┼───┼───┼───────────┤
│ 94年1 月28日 │ 397  │ 發話 │00-0000000            │
│ 17時00分47秒 │      │      │己○○（被告姊夫）    │
├───────┼───┼───┼───────────┤
│ 94年1 月28日 │  18  │ 發話 │00-0000000            │
│ 17時23分35秒 │      │      │己○○（被告姊夫）    │
├───────┼───┼───┼───────────┤
│ 94年1 月28日 │   2  │ 發話 │0000000000            │
│ 17時24分26秒 │      │      │被害人庚○○          │
├───────┼───┼───┼───────────┤
│ 94年1 月28日 │  11  │ 受話 │0000000000            │
│ 17時25分04秒 │      │      │被害人庚○○          │
├───────┼───┼───┼───────────┤
│ 94年1 月28日 │   8  │ 發話 │0000000000            │
│ 23時49分38秒 │      │      │丁○○（被告父親）    │
├───────┼───┼───┼───────────┤
│ 94年1 月29日 │  60  │ 發話 │00-0000000            │
│ 11時27分12秒 │      │      │                      │
├───────┼───┼───┼───────────┤
│ 94年1 月29日 │ 151  │ 發話 │0000000000            │
│ 11時28分49秒 │      │      │甲○○（被告男友）    │
├───────┼───┼───┼───────────┤
│ 94年1 月29日 │ 645  │ 發話 │00-0000000            │
│ 14時34分03秒 │      │      │己○○（被告姊夫）    │
├───────┼───┼───┼───────────┤
│ 94年1 月29日 │   1  │ 發話 │00-0000000            │
│ 14時45分00秒 │      │      │己○○（被告姊夫）    │
└───────┴───┴───┴───────────┘


司法院資訊處製作；財團法人民間司法改革基金會備份。
